【裁判字號】    98,訴,813
【裁判日期】    980831
【裁判案由】    毒品危害防制條例
【裁判全文】
臺灣基隆地方法院刑事判決               98年度訴字第813號
公  訴  人  臺灣基隆地方法院檢察署檢察官
被      告  丙○○
上列被告因違反毒品危害防制條例案件，經檢察官提起公訴（98
年度毒偵字第1054號），於本院準備程序進行中，被告就被訴事
實為有罪之陳述，本院合議庭乃裁定由受命法官獨任依簡式審判
程序進行審理，並判決如下：
    主  文
丙○○施用第一級毒品，累犯，處有期徒刑肆月，如易科罰金，
以新臺幣壹仟元折算壹日，扣案之第一級毒品海洛因壹包（驗餘
淨重零點捌貳公克）併同難以完全析離之外包裝袋壹只沒收銷燬
之；又施用第二級毒品，累犯，處有期徒刑貳月，如易科罰金，
以新臺幣壹仟元折算壹日。應執行有期徒刑伍月，如易科罰金，
以新臺幣壹仟元折算壹日。扣案之第一級毒品海洛因壹包（驗餘
淨重零點捌貳公克）併同難以完全析離之外包裝袋壹只沒收銷燬
之。
    事實及理由
一、本件除犯罪事實欄一第十一至第十三行補充記載「以注射針
    筒注射左手手臂血管方式，施用海洛因1次，及於98年5月27
    日晚上7、8時許，在瑞芳鎮○○路麥當勞邊中油加油站公廁
    內，以錫箔紙燒烤方式，施用甲基安非他命1 次」；證據部
    分補充：「被告丙○○於本院審理中之自白」外，餘犯罪事
    實、證據均引用檢察官起訴書所載（如附件）。
二、本件被告丙○○所犯者非為死刑、無期徒刑、最輕本刑為3
    年以上有期徒刑之罪或高等法院管轄第一審案件，其於準備
    程序進行中，先就被訴事實為有罪之陳述，經告知其簡式審
    判程序之旨，並聽取公訴人、被告之意見後，本院依刑事訴
    訟法第273條之1第1 項之規定，裁定由受命法官獨任進行簡
    式審判程序，合先敘明。
三、論罪及科刑之理由：
  (一)查海洛因、甲基安非他命係毒品危害防制條例所列管之第一
    級及第二級毒品，此為該條例第2條第2項第1款及同條第2款
    所明定。核被告所為，係犯毒品危害防制條例第10條第1 項
    之施用第一級毒品罪及同條例第10條第2 項之施用第二級毒
    品罪。被告持有第一級、第二級毒品以供其施用，其持有之
    低度行為應為其施用之高度行為所吸收，不另論罪。又被告
    先後2 次施用毒品之行為，均係為滿足各該次之毒癮，於滿
    足毒癮後，該次行為即已完成，是各次均為各自獨立之行為
    ，各具獨立性，其前後次施用毒品行為間，自無密切不可分
    之關係，且2 次施用毒品之犯意各別、行為互殊，應予分論
    併罰。
  (二)被告曾有犯罪科刑及刑之執行情形，此有臺灣高等法院被告
    前案紀錄表可稽，其於有期徒刑執行完畢後，5 年內故意再
    犯本件最重本刑有期徒刑之罪，均構成累犯，均應依刑法第
    47條第1項規定論以累犯，並依法加重其刑。
  (三)按立法院於86年10月30日三讀通過，87年5月20 日公布，同
    年月22日生效之毒品危害防制條例，該條例對於施用毒品之
    被告改以「治療」、「矯治」為目的，非重在「處罰」，被
    告目前已至長庚醫療財團法人基隆長庚紀念醫院接受美沙冬
    治療中，於98年7月10日、98年8月7 日驗尿檢驗結果均呈嗎
    啡、安非他命陰性反應，有長庚醫療財團法人長庚紀念醫院
    98年8月21 日診斷證明書在卷可佐，且被告供稱已透過就業
    輔導中心找到大樓清潔之臨時工工作，迄今已工作1 個多月
    ，每10日領薪1次，每次領薪新台幣8千元，顯見被告尚無施
    用毒品成癮致無法戒斷之傾向，且生活已回歸正軌，前開立
    法目的已達，再者，監獄本非戒毒場所，實無再讓被告入監
    服刑之必要，若科以最低度刑仍嫌重，本院自應適用刑法第
    59條而酌量減輕其刑，爰應依職權適用之並酌量減輕其刑，
    並依法先加後減之。
  (四)爰審酌被告犯罪之動機、目的、犯罪時所受之刺激、犯罪之
    手段、犯人之生活狀況、品行、智識程度、犯罪所生之危險
    或損害、犯罪後坦承犯行，積極參加美沙冬治療門診之態度
    等一切情狀，分別判處如主文所示之刑，並依刑法第51條第
    5款規定合併定刑暨諭知易科罰金之折算標準。
  (五)扣案之白色粉末1 包，經檢驗結果含第一級毒品海洛因成分
    （驗餘淨重0.82公克），有法務部調查局98年6月18 日調科
    壹字第09823017570 號鑑定書在卷可按，併同難以完全析離
    之塑膠外包裝袋，應整體視為查獲之毒品，依毒品危害防制
    條例第18條第1 項前段規定宣告沒收銷燬之（蓋無論以何種
    方式分離包裝袋與其內裝之毒品，包裝袋內均會有極微量毒
    品殘留，故上述包裝袋應整體視為查獲毒品，一併宣告沒收
    銷燬之，參見最高法院95年度臺上字第3739號、第7354號判
    決）。
四、據上論斷，應依刑事訴訟法第273條之1第1項、第299條第1
    項前段、第310條之2、第454條，毒品危害防制條例第10條
    第1項、第2項、第23條第2項、第18條第1項前段，刑法第11
    條前段、第47條第1項、第59條、第41條第1項前段、第51條
    第5款，判決如主文。
本案經檢察官乙○○到庭執行職務。
中    華    民    國    98    年    8    月    31    日
                  刑事第三庭法    官  林淑鳳
以上正本證明與原本無異。
如不服本判決應於收受送達後10日內向本院提出上訴書狀，並應
敘述具體理由；其未敘述上訴理由者，應於上訴期間屆滿後20日
內向本院補提理由書（均須按他造當事人之人數附繕本）「切勿
逕送上級法院」。
中    華    民    國    98    年    9     月    1     日
                            書 記 官  王靜敏
附錄論罪法條：
毒品危害防制條例第10條
施用第一級毒品者，處 6 月以上 5 年以下有期徒刑。
施用第二級毒品者，處 3 年以下有期徒刑。
附件：
臺灣基隆地方法院檢察署檢察官起訴書
                                    98年度毒偵字第1054號
    被      告  丙○○  男  39歲（民國○○年○月○日生）
                        住臺北縣瑞芳鎮○○路10號2樓
                        國民身份證統一編號：Ｚ000000000號
上列被告因違反毒品危害防制條例案件，業經偵查終結，認應提
起公訴，茲將犯罪事實及證據並所犯法條分敘如下：
        犯罪事實
一、丙○○前因施用毒品案件，經觀察、勒戒後，認有繼續施用
    毒品之傾向，經依臺灣基隆地方法院裁定令入戒治處所施以
    強制戒治，已於民國97年1月30日強制戒治執行完畢釋放，
    並由本署檢察官以97年度戒毒偵字第5號為不起訴處分確定
    。復因詐欺案件，經臺灣基隆地方法院以95年度易字第427
    號判決判處有期徒刑5月確定。又因竊盜案件，經臺灣基隆
    地方法院以96年度易字第377號判決判處應執行有期徒刑2年
    確定。上開2罪嗣經減刑，並經接續執行，已於98年2月7日
    執行完畢。竟不知悔改，猶基於施用第一級毒品海洛因及第
    二級毒品甲基安非他命之犯意，於98年5月27日中午某時許
    ，在臺北縣瑞芳鎮某麥當勞旁加油站廁所處，以針筒注射之
    方式，施用海洛因1次，及於98年5月28日凌晨0時35分許為
    警採尿回溯96小時內某時，在不詳地點，施用甲基安非他命
    1次。嗣於98年5月27日晚間10時7分許，在臺北縣瑞芳鎮○
    ○○○路13巷口處，為警查獲，扣得海洛因1包（淨重0.82
    公克）。
二、案經臺北縣政府警察局瑞芳分局報告偵辦。
        證據並所犯法條
一、訊據被告丙○○固坦承上揭施用第一級毒品海洛因之犯罪事
    實，然矢口否認另有施用第二級毒品甲基安非他命犯行，惟
    查，被告遭查獲後，經採集尿液檢體送請台灣檢驗科技股份
    有限公司，以氣相層析質譜儀法（GC/MS）檢驗，結果呈毒
    品嗎啡、甲基安非他命陽性反應，有該公司於98年6月19日
    出具之濫用藥物檢驗報告暨臺北縣政府警察局瑞芳分局偵辦
    毒品危害防制條例案件犯嫌尿液檢驗編號對照表附卷可稽，
    及上開海洛因扣案可資佐證，又被告前因施用毒品案件，經
    觀察、勒戒後，認有繼續施用毒品之傾向，經依臺灣基隆地
    方法院裁定令入戒治處所施以強制戒治，已於97年1月30日
    獲釋，並由本署檢察官以97年度戒毒偵字第5號為不起訴處
    分確定，有刑案資料查註紀錄表、法務部刑案人犯在監紀錄
    表及上開不起訴處分書在卷為憑，足見被告於5年內再行施
    用第一級、第二級毒品，被告犯嫌堪以認定。
二、核被告所為，係犯毒品危害防制條例第10條第1項之施用第
    一級毒品、同條第2項之施用第二級毒品罪嫌。被告先後施
    用海洛因及甲基安非他命各1次，犯意各別，請分論併罰。
    被告曾受如事實欄所載犯行之有期徒刑執行完畢，有刑案資
    料查註紀錄表在卷可稽，被告於受徒刑之執行完畢後，5年
    以內故意再犯本件有期徒刑以上之罪，為累犯，請依刑法第
    47條第1項之規定加重其刑。至扣案物品，經送請法務部調
    查局檢驗，檢出海洛因成分反應，有該局98年6月18日調科
    壹字第09823017570號鑑定書附卷可稽，併請依刑法第38條
    第1項第1款、第2項、第40條第1項、毒品危害防制條例第18
    條第1項之規定，宣告沒收並諭知銷燬。
三、依刑事訴訟法第251條第1項提起公訴。
    此    致
臺灣基隆地方法院
中    華    民    國    98    年    7     月    14    日
                                檢察官  甲  ○  ○
本件正本證明與原本無異
中    華    民    國    98    年    7     月    24    日
                                書記官  吳  耿  
附錄所犯法條：
毒品危害防制條例第10條第1項、第2項
施用第一級毒品者，處 6 月以上 5 年以下有期徒刑。
施用第二級毒品者，處 3 年以下有期徒刑。


司法院資訊處製作；財團法人民間司法改革基金會備份。
